【裁判字號】    95,非抗,39
【裁判日期】    950824
【裁判案由】    票款執行
【裁判全文】
臺灣高等法院民事裁定                  95年度非抗字第39號
抗 告 人  甲○○
抗告人因與相對人龍普開發建設有限公司間票款執行事件，對於
中華民國95年6月26日臺灣桃園地方法院95年度抗字第70號裁定
，提起再抗告，本院裁定如下：
    主  文
抗告駁回。
抗告費用由抗告人負擔。
    理  由
一、本件相對人執抗告人於民國94年4月28日簽發之94年8月27日
    到期、票號243496之本票（下稱系爭本票），向原法院聲請
    本票裁定准予強制執行，經原法院於95年3月20日以95年度
    票字第3351號裁定准許之；抗告人對之提起抗告，經原法院
    於95年5月30日以95年度抗字第70號裁定（下稱前裁定）駁
    回其抗告；抗告人仍不服，提起再為抗告，經原法院於95年
    6月26日以95年度抗字第70號裁定（下稱原裁定）駁回其再
    抗告。抗告人不服原裁定，提起再抗告，其理由略稱抗告人
    和相對人在94年4月28日所簽定之解除契約書中約定，雙方
    委由游正軍負責保管系爭本票，等建照移轉過戶給抗告人所
    指定之公司後，游正軍才可將保管之系爭本票交付相對人。
    然相對人並未依約將建照移轉過戶予抗告人，同時建照也因
    超過9個月之最後期限未開工，而在94年7月22日逾期失效作
    廢。是以系爭本票目前理應在游正軍手中保管，並不屬於相
    對人所有。系爭本票之保管人游正軍，並沒有盡到保管人之
    責任，也未通知抗告人，竟將其所保管之系爭本票交付相對
    人，實有違保管人應盡之責任。且抗告人已對系爭本票提起
    確認債權不存在及返還本票之訴，現由臺灣高等法院審理中
    ，在上開訴訟尚未判決確定前，相對人不得對系爭本票為任
    何請求，否則俟上開訴訟為抗告人勝訴判決確定時，抗告人
    之財產已因強制執行而有不能回復之情形」等語。
二、按對於非訟事件抗告法院之裁定再為抗告，僅得以其適用法
    規顯有錯誤為理由，並經原法院之許可者為限；前項許可，
    以原裁定所涉及之法律見解具有原則上重要性者為限；民事
    訴訟法第436條之3第3項、第4項及第436條之6之規定，於第
    3項之抗告準用之，非訟事件法第45條第3項、第4項、第5項
    分別定有明文。所謂適用法規顯有錯誤，係指原裁定就其取
    捨證據所確定之事實適用法規顯有錯誤而言，不包括認定事
    實不當之情形在內。又所謂有原則上之重要性，係指訴訟事
    件所涉及之法律見解意義重大，而有闡釋之必要而言。倘提
    起再抗告，未具體指出有如何適用法規顯有錯誤之情形，以
    及上開裁定所涉及之法律見解具有原則上重要性，其再抗告
    顯非合法。
三、經查，抗告人對於前裁定提起抗告，並未具體指出前裁定有
    如何適用法規顯有錯誤之情形，以及前裁定所涉及之法律見
    解有何原則上之重要性。原法院駁回抗告人之再抗告，於法
    並無不合。抗告意旨猶執陳詞，指摘原裁定不當，求予廢棄
    ，為無理由，應予駁回。
四、據上論結，本件抗告為無理由，爰裁定如主文。
中    華    民    國    95    年    8    月    24    日
                    民事第十庭
                        審判長法  官  阮富枝
                              法  官  吳麗惠
                              法  官  黃豐澤
正本係照原本作成
不得抗告
中    華    民    國    95    年    8     月    25    日
                              書記官  廖艷莉


司法院資訊處製作；財團法人民間司法改革基金會備份。
